【裁判字號】    89,交訴,106
【裁判日期】    891025
【裁判案由】    肇事遺棄罪等
【裁判全文】
臺灣桃園地方法院刑事判決                        八十九年度交訴字第一六號
    公訴人  臺灣桃園地方法院檢察署檢察官
    被  告  甲○○
右列被告因公共危險等案件，經檢察官提起公訴（八十九年度偵字第八三一九號），
本院判決如左：
        主  文
甲○○駕駛動力交通工具肇事，致人傷而逃逸，處有期徒刑拾月；又服用酒類，不能
安全駕駛動力交通工具而駕駛，處有期徒刑貳月。應執行有期徒刑拾月，緩刑參年。
被訴過失傷害部分公訴不受理。
        事  實
一、甲○○明知服用酒類後，不能安全駕駛動力交通工具，不得駕駛汽車，竟於民國
    八十九年五月八日晚上九時許，在台北縣鶯歌鎮○○路一０三號與友人飲用三瓶
    玉泉清酒後，明知已飲酒過量，且吐氣酒精濃度達每公升一．三九亳克，精神狀
    態不佳，不能安全駕駛汽車，猶駕駛車號Ｔ２─八五七九號自小客車，於當晚十
    時五十五分許，沿桃園縣八德市○○路往桃園市方向行駛，行經桃園縣八德市○
    ○路十九號前，因酒精降低駕車操控力，致疏未注意車前狀況，不慎追撞同向前
    方乙○○所騎乘三輪腳踏車，致乙○○受有第十一胸椎骨折及右側腹股溝疝氣等
    傷害（過失傷害部分業據撤回告訴），尚未成為無自救力之人，甲○○明知業已
    撞傷乙○○，竟不停車察看，另行起意駕車逃離現場，經路人呂新添央請不知名
    之機車騎士共乘機車追躡至桃園縣桃園市○○路與桃鶯路口，始攔下正在等紅綠
    燈之甲○○，要求甲○○返回肇事現場處理，並報警處理。
二、案經桃園縣警察局八德分局報請台灣桃園地方法院檢察署檢察官偵查起訴。
        理  由
甲、有罪部分：
一、右揭事實，業據被告甲○○於本院審理時供承不諱，核與被害人乙○○及目擊證
    人呂新添分別於警訊及偵查中時陳述情節相符，而被告飲酒後吐氣酒精濃度達每
    公升一．三九亳克，並經警命其作直線測試，被告則腳步不穩，且多話、語無倫
    次及含糊不清等現象，此有酒精測試單及測試觀察紀錄表在卷可參（見偵卷第十
    五頁、第十六頁），足見被告飲酒過量，且酒精顯已影響其精神意識，降低駕車
    應注意能力甚明，客觀上已達不能安全駕駛之危險狀態一節，洵堪認定。又被告
    駕車撞及被害人所騎乘之腳踏三輪車，致被害人受有第十一胸椎骨折及右側腹股
    溝疝氣等傷害，此固有財團法人天主教聖保修女會醫院及長庚紀念醫院之診斷證
    明書各一紙及車損照片六幀在卷可憑，惟被害人受傷部位並未影響其意識及行動
    ，致其陷於昏迷而達無自救能力程度等情，亦堪認定。足徵被告自白與事實相符
    ，是本件事證明確，被告犯行洵堪認定。
二、查被告飲酒後達不能安全駕駛交通工具之狀態，猶駕駛汽車之事實，核其所為，
    係犯刑法第一百八十五條之三之公共危險罪。又查，被告駕車撞傷被害人而逃逸
    之事實，核其所為，係犯刑法第一百八十五條之四之肇事遺棄罪。被告所犯前開
    二罪間，犯意各別，行為互殊，應分論併罰。爰審酌被告酒後駕車，危害公眾往
    來之安全，肇事後竟駕車逃離現場，惡性非輕，惟事後尚知悔悟，與被害人達成
    民事和解，獲得被害人之宥恕並撤回過失傷害部分之告訴（詳後述），犯罪後態
    度尚稱良好等一切情狀，量處如主文所示之刑，並定應執行之刑，以資懲儆。末
    查，被告未曾受有期徒刑以上刑之宣告，此有台灣桃園地方法院檢察署刑案資料
    查註紀錄表一紙在卷可憑，被告酒後駕車肇事甚表悔意，且經被害人宥恕不再追
    究刑責，本院認其係屬偶發之初犯，經此論罪科刑之教訓，當知所警惕而無再犯
    之虞，所宣告之刑以暫不執行為適當，爰併宣告緩刑三年，以策自新。
乙、公訴不受理部分：
一、按告訴乃論之罪，告訴人於第一審辯論終結前得撤回其告訴，又告訴經撤回者，
    應諭知不受理之判決，刑事訴訟法第二百三十八條第一項、第三百零三條第三款
    分別定有明文。
二、公訴意旨另以：被告甲○○於八十九年五月八日晚上十時五十五分許，酒後駕駛
    車號Ｔ２─八五七九號自小客車，行經桃園縣八德市○○路十九號前，疏未注意
    車前狀況，不慎追撞同向前方告訴人乙○○所騎乘三輪腳踏車，致告訴人受有第
    十一胸椎骨折及右側腹股溝疝氣等傷害。案經告訴人訴請偵辦，因認被告另涉犯
    刑法第二百八十四條第一項之過失傷害罪嫌。惟查，前開罪名依刑法第二百八十
    七條前段，須告訴乃論，茲被告於本院審理期間與告訴人乙○○達成民事和解，
    且告訴人亦具狀撤回本件過失傷害告訴，此有和解書及撤回告訴狀各一份附卷可
    稽，揆諸前揭法文意旨，被告前開被訴過失傷害犯行部分，應諭知不受理之判決
    。
據上論斷，應依刑事訴訟法第二百九十九條第一項前段、第三百零三條第三款，刑法
第一百八十五條之三、第一百八十五條之四、第五十一條第五款、第七十四條第一款
，判決如主文。
本案經檢察官魏雯祈到庭執行職務。
中      華      民      國    八十九    年      十      月    二十五    日
                              臺灣桃園地方法院交通法庭
                                  法  官    傅  中  樂
右正本證明與原本無異。
如不服本判決，應於判決送達後十日內，向本院提出上訴狀。
                                  書記官    梁  麗  雲
中      華      民      國    八十九    年      十      月    三  十    日
附論罪科刑依據之法條：
刑法第一百八十五條之三
服用毒品、麻醉藥品、酒類或其他相關之物、不能安全駕駛動力交通工具而駕駛者，
處一年以下有期徒刑、拘役或三萬元以下罰金。
刑法第一百八十五條之四
駕駛動力交通工具者肇事，致人死傷而逃逸者，處六月以上五年以下有期徒刑。


司法院資訊處製作；財團法人民間司法改革基金會備份。
